【裁判字號】    92,交抗,310
【裁判日期】    920425
【裁判案由】    聲明異議
【裁判全文】
臺灣高等法院臺中分院刑事裁定                    九十二年度交抗字第三一號
    抗  告  人  交通部公路總局台中區監理所
    受 處分 人  甲○○
右列抗告人因聲明異議案件，不服臺灣台中地方法院中華民國九十二年二月二十七日
裁定（九十二年度交聲字第一八四號），提起抗告，本院裁定如左：
      主  文
抗告駁回。
      理  由
一、按違反道路交通管理事件統一裁罰標準及處理細則第十一條規定：對於違反本條
    例之行為，應按其違反條款規定之受處罰對象，填製舉發違反道路交通管理事件
    通知單（以下簡稱通知單），並於被通知人欄予以勾記，其通知聯依下列規定辦
    理：(一)、當場舉發者，被查獲之行為人為受處分人時，駕駛人姓名欄，應註明
    其姓名後，交付該行為人簽名或蓋章收受之；拒絕簽章者，並記明其事由，視為
    已收受；受處分人非該當場被查獲之行為人時，除應填寫駕駛人資料外，並應填
    載查明之受處分之姓名或名稱、地址、車牌號碼及車輛種類等資料，再交付被查
    獲之行為人代收。但經被查獲之行為人拒絕代收者，舉發機關應另行送達之。（
    二）、逕行舉發者，應按已查明之資料填註車牌號碼、車輛種類、車主姓名或名
    稱及地址，並於通知單上方空白處加註逕行舉發之文字後，由舉發機關送達被通
    知人。執行交通勤務警察或依法令執行交通稽查任務人員依前項規定舉發時，對
    於依規定須責令改正、補換牌照、駕照等事項，應當場告知該駕駛人或同車之汽
    車所有人，並於通知單記明其事項或事件情節及處理意見，供裁決參考；對於依
    規定須禁止行駛、禁止駕駛車輛者，亦同。第一項第一款之當場舉發違反道路交
    通管理事件，如交通勤務警察或依法令執行交通稽查任務人員使用電腦列印通知
    單時，其駕駛人姓名，得以違反行為人之身分證統一編號及出生年、月、日代之
    。再違反道路交通管理事件統一裁罰標準及處理細則第四十四條第一項規定：違
    反道路交通管理事件行為人，未依規定自動繳納罰鍰，或未依規定到案聽候裁決
    ，處罰機關應於二個月內依標準表逕行裁決之，是受處分人自應先受「舉發違反
    道路交通管理事件通知單」之通知，其始知悉應到案日期，否則受處分人即無從
    知悉應到案日期，主管機關未經合法送達逕行裁決，其裁決程序即屬不適法。
二、原審裁定以本件受處分人甲○○所有之自小客車，固有如案由欄所示裁決書所載
    之違規行為，此有舉發違反道路交通管理事件通知單影本一紙為證，但本案寄發
    舉發單之郵件係因寄存郵局逾期招領被退回，與寄存要件不合，是受處分人既未
    收受前揭舉發單，其異議理由為可採，原處分機關逕予裁決，程序上即不適法，
    原處分自應予以撤銷，由原處分機關重新送達後，再依法裁決。
三、抗告意旨則以本件原舉發單位依法定地址以掛號寄送違反道路交通事件通知單，
    通知單郵務機關退回，原舉發單位遂依行政程序法第七十四條予以寄存送達，已
    完成送達程序云云，然依卷附送達回證所示，本件違規通知單係於九十一年十月
    二十一日始寄存於竹仔坑郵局（參原審卷第七頁），早已逾舉發違規通知單之應
    到案期限，即九十一年九月十二日以前，是原處分機關率以受處分人逾期未自動
    繳納罰鍰逕予裁罰六千元顯有未洽，原審裁定理由固有不同，但原處分機關逕以
    受處分人未自動到案繳納罰鍰即逕予裁決，程序上即有不法，仍應予以撤銷，由
    原處分機關重新送達指定新到案日阿期後，再依法裁決。
四、據上論斷，應依道路交通案件處理辦理辦法第二十六條，刑事訴訟法第四百十二
    條，裁定如主文。
中      華      民      國      九十二      年    四    月    二十五    日
                                臺灣高等法院臺中分院刑事第七庭
                                      審判長法  官  林  榮  龍
                                            法  官  江  錫  麟
                                            法  官  謝  說  容
右正本證明與原本無異。
不得再抗告。
                                            書記官  金  珍  華
中      華      民      國      九十二   年       四      月     二十八 日
                                                                        Ａ


司法院資訊處製作；財團法人民間司法改革基金會備份。
